【裁判字號】    96,訴,1886
【裁判日期】    970507
【裁判案由】    違反槍砲彈藥刀械管制條例
【裁判全文】
臺灣臺南地方法院刑事判決              96年度訴字第1886號
公  訴  人  臺灣臺南地方法院檢察署檢察官
被      告  丁○○
指定辯護人  本院公設辯護人甲○○
上列被告因違反槍砲彈藥刀械管制條例案件，經檢察官提起公訴
（95年度營偵字第1396號），本院判決如下：
    主  文
丁○○未經許可，持有其他可發射子彈具有殺傷力之手槍，處有
期徒刑貳年，併科罰金新臺幣壹拾貳萬元，罰金部分如易服勞役
，以新臺幣壹仟元折算壹日。扣案之改造手槍壹支（含彈匣壹個
，槍枝管制編號0000000000號）沒收。
    事  實
一、丁○○明知可發射子彈具有殺傷力之改造槍枝及子彈，係槍
    砲彈藥刀械管制條例所列管之槍砲、彈藥，未經許可，不得
    持有。竟基於持有具殺傷力之改造手槍及子彈之犯意，未經
    許可，於民國八十九年十一月間某日，在不詳地點，自其友
    人「李蓬年」處，收受取得可發射子彈具有殺傷力之仿ＢＥ
    ＲＥＴＴＡ廠Ｍ九型改造手槍一支（含彈匣一個，槍枝管制
    編號0000000000號）、具殺傷力之口徑九ｍｍ制
    式子彈二顆、具殺傷力之非制式子彈四顆，而持有之。嗣於
    九十六年十月十三日下午二時三十分許，臺南縣警察局永康
    分局復興派出所員警丙○○在臺南縣永康市○○路四○五號
    全家超商前為例行性巡邏時，見丁○○形跡可疑，上前盤查
    ，丁○○在丙○○發覺其持有上開槍彈犯行前，主動打開其
    所揹之黑色背包，取出上開槍彈交予警方，而自首上開犯行
    。
二、案經臺南縣警察局永康分局報請臺灣臺南地方法院檢察署檢
    察官偵查起訴。
    理  由
一、上開事實，業據被告丁○○坦承不諱，且扣案之上開槍彈經
    送內政部警政署刑事警察局鑑定結果，認送鑑手槍一支（含
    彈匣一個，槍枝管制編號0000000000號），係改
    造手槍，由仿ＢＥＲＥＴＴＡ廠Ｍ九型半自動手槍製造之槍
    枝，換裝土造金屬槍管而成，擊發功能正常，可供擊發適用
    子彈使用，認具殺傷力；其中送鑑二顆子彈，係口徑九ｍｍ
    制式子彈，經採樣試射後，均可擊發，認具殺傷力，其餘四
    顆子彈，則均由金屬彈殼組合直徑九‧○±○‧五ｍｍ金屬
    彈頭而成之非制式子彈，採樣試射後，均可擊發，認具殺傷
    力等情，有內政部警政署刑事警察局九十六年十一月二十三
    日刑鑑字第○九六○一六八九三七號槍彈鑑定書及九十七年
    一月十七日刑鑑字第○九七○○○六八八六號函文各一件在
    卷可證（見偵查卷第一七至二○頁、本院卷第二九頁），從
    而，上揭扣案之改造手槍一支（槍枝管制編號000000
    0000號）及制式子彈二顆、非制式子彈四顆，可認均具
    殺傷力無誤，被告所為自白與事實相符，應可採信。本案事
    證已臻明確，被告犯行堪以認定，應依法論科。
二、被告未經許可，持有其他可發射子彈具有殺傷力之改造手槍
    一支（含彈匣一個）及制式子彈二顆、非制式子彈四顆，核
    其所為，分別係犯槍砲彈藥刀械管制條例第八條第四項之未
    經許可持有具殺傷力之改造手槍罪及同條例第十二條第四項
    之未經許可持有子彈罪。被告雖自八十九年十一月間某日起
    即持有上開具殺傷力槍彈，惟持有槍彈，係屬繼續犯，為行
    為之繼續，而非狀態之繼續，其行為之完結須繼續至持有行
    為終了之時為止，其前後之持有行為，為實質上一罪，不容
    予割裂為數罪（最高法院七十九年台非字第二六四號、八十
    一年台上字第一五○八號判決意旨參照），故應以行為終了
    時之法律為行為時法，不生新舊法比較適用之問題，則本件
    被告持有具殺傷力槍彈之行為，應以九十六年十月十三日查
    獲時之法律為行為時法，合先敘明。被告以一持有行為，同
    時持有上開手槍及子彈，觸犯構成要件相異之罪名，為想像
    競合犯，應依刑法第五十五條規定，從一重之槍砲彈藥刀械
    管制條例第八條第四項之未經許可持有具殺傷力之手槍罪處
    斷。又槍砲彈藥刀械管制條例第十八條第一項前段規定，犯
    本條例之罪自首，並報繳其持有之全部槍砲、彈藥、刀械者
    ，減輕或免除其刑，此為刑法第六十二條但書所示之特別規
    定，自應優先適用（最高法院九十一年度台上字第六一五號
    裁判意旨參照），查本件被告於盤查之員警丙○○知悉其持
    有上開槍彈之犯罪事實前，主動向警員告知其犯罪而接受裁
    判，並已報繳其所持有之上開槍彈，業據證人丙○○於本院
    審理時結證明確（見本院卷第七六至七七頁），自應依槍砲
    彈藥刀械管制條例第十八條第一項前段規定，減輕其刑。爰
    審酌被告於目前社會治安因槍枝氾濫而日益惡化之際，猶非
    法持有槍彈，對於社會治安之負面影響非輕，惟其並未使用
    該槍、彈為其他對社會治安影響重大之行為，亦查無其他犯
    罪目的，且其犯後亦自首並坦承犯行，態度良好等一切情狀
    ，量處如主文所示之刑，罰金部分並諭知易服勞役之折算標
    準。
三、扣案之上開改造手槍一支（含彈匣一個，槍枝管制編號00
    00000000號），係違禁物，應依刑法第三十八條第
    一項第一款規定宣告沒收。至扣案之上開子彈六顆，業經內
    政部警政署刑事警察局於鑑驗時全部試射完畢，其火藥部分
    已因擊發而燃燒殆盡，現已不具殺傷力，自非屬違禁物，爰
    不另為沒收之諭知。
據上論斷，應依刑事訴訟法第二百九十九條第一項前段，槍砲彈
藥刀械管制條例第八條第四項、第十二條第四項、第十八條第一
項前段，刑法第十一條前段、第五十五條、第四十二條第三項前
段、第三十八條第一項第一款，判決如主文。
本案經檢察官乙○○到庭執行職務。
中    華    民    國    97    年    5     月    7     日
                  刑事第五庭 審判長 法  官  沈揚仁
                                    法  官  林逸梅
                                    法  官  林欣玲
以上正本證明與原本無異。
如不服本判決應於收受本判決後10日內向本院提出上訴書狀，並
應敘述具體理由。如未敘述上訴理由者，應於上訴期間屆滿後20
日內向本院補提理由書狀（均須按他造當事人之人數附繕本）「
切勿逕送上級法院」。
                                    書記官  鄭佩玉
中    華    民    國    97    年    5     月    7     日
附錄本案論罪科刑法條：
槍砲彈藥刀械管制條例第8條第4項
未經許可，持有、寄藏或意圖販賣而陳列第 1 項所列槍枝者，處
 3年以上10年以下有期徒刑，併科新臺幣700萬元以下罰金。
槍砲彈藥刀械管制條例第12條第4項
未經許可，持有、寄藏或意圖販賣而陳列子彈者，處 5 年以下有
期徒刑，併科新台幣 300 萬元以下罰金。
槍砲彈藥刀械管制條例第18條第1項
犯本條例之罪自首，並報繳其持有之全部槍砲、彈藥、刀械者，
減輕或免除其刑；其已移轉持有而據實供述全部槍砲、彈藥、刀
械之來源或去向，因而查獲者，亦同。


司法院資訊處製作；財團法人民間司法改革基金會備份。
